---
output: github_document
---

<!-- README.md is generated from README.Rmd. Please edit that file -->

```{r, include = FALSE}
knitr::opts_chunk$set(
  collapse = TRUE,
  comment = "#>",
  fig.path = "README-"
)
 
```

# stp25APA2 
Hier sind alle Funktionen vereint die für die Aufbereitung der Ergebnisse zuständig sind. Die Funktione sind ein Konglomerat aus Kopien  texreg und psych sowie eigene Funktionen die aus Bortz abgeleitet sind.

Overview
--------


### Apa-Style Tabellen

-  **APA2** Tabellen aus Formeln und R-Objekten
-  **Tabelle**  Deskriptive Analyse
-  **APA_Table**  Regressionsanalyse (Kopie von texreg)
-  **APA_Correlation**  Korrelationen
-  **APA_Xtabs**  Kreuztabellen
-  **Prop_Test**  Konfidenzintervallen von Häufikeiten

### Statistik-Methoden

-  **Likert**  Analyse von Likertskalen
-  **Kano**  Kano-Kodierung
- **Rangreihe** Rangordnungen von Objekten  http://www.eric-klopp.de/texte/angewandte-psychologie/18-die-kano-methode
-  **ICC**  Intra-Klassen-Korrelation. (Kopie von psych)
-  **Principal, PCA**  Faktoranalyse PCA (Kopie von psych)
-  **Reliability, Alpha**  Cronbach-Alpha + Mittelwerte (Kopie von psych)
-  **Index** Summenfunktion
-  **VIF**  variance inflation factor
-  **R2**   Berechnung der R-Quadrats
-  **RMSE**    square root of the variance
-  **Mediation**  Mediation Funktion Sobel-Test 
-  **MetComp, BlandAltman, Kappa** Uebereinstimmung und Praezision von Messwerten


### Usage

```{r}
# devtools::install_github("stp4/stp25data")

 library(stp25vers)
 
 APA2(alter ~ geschl, varana)
 
```

### Literatur
[1] Bortz, J. & Doering, N. (2006). Forschungsmethoden und Evaluation fuer Human-und Sozialwissenschaftler (4. Auflage). Berlin: Springer

[2] Philip Leifeld (2013). texreg: Conversion of Statistical Model
  Output in R to LaTeX and HTML Tables. Journal of Statistical
  Software, 55(8), 1-24. URL http://www.jstatsoft.org/v55/i08/

[3] Revelle, W. (2017) psych: Procedures for Personality and
  Psychological Research, Northwestern University, Evanston,
  Illinois, USA, https://CRAN.R-project.org/package=psych Version
  = 1.7.8.
