---
title: "Methoden-Grafik"
author: "Wolfgang Peter"
date: "`r Sys.Date()`"
output:
 html_document:
 toc: true
vignette: >
 %\VignetteIndexEntry{Grafiken}
 %\VignetteEngine{knitr::rmarkdown}
 %\VignetteEncoding{UTF-8}
---
#  Grafiken

## Lattice


### Format



```
MySet(col = NULL, pch = 15:18, lty = 1:3, cex = 1, col.bar = NULL,
  n = if (is.numeric(col)) col else 4, h.start = 120,
  theme = latticeExtra::ggplot2like(n = n, h.start = h.start),
  reset = FALSE, show.device = FALSE, ...)
 Set3 rosa-himmelblau
 brewer.pal(8,"Set3")[c(3,4)]
```

### Farben



Achtung die Beispiele hier gehen nicht weil knit!
 http://www.magesblog.com/2012/12/changing-colours-and-legends-in-lattice.html



```
library(stp25data)    # meine Daten
library(stp25plot)    # meine Funktionen
library(lattice)      # Lattice-Plots
library(RColorBrewer) # Farben
library(effects)      # Effekte
require(gridExtra)    # Plots agregieren
```



```{r setup, include=FALSE}
library(stpvers)
library(lattice)
library(RColorBrewer)
library(effects)
require(gridExtra)

```


```
myColours <- brewer.pal(9,"Set1")[c(8,2)]     # --  brewer.pal(4,"Dark2")
# - get Default settings
    #    trellis.par.get()$plot.symbol
    #    names(trellis.par.get())

trellis.par.set(
       # -- auto.key und dotplot
                superpose.symbol  = list(col=myColours, pch = 15:17),
       # -- barchart
                superpose.polygon = list(col=myColours, border="transparent"),
                plot.polygon =list(col="#' 377EB8"),
       # -- linien
                superpose.line    = list(col=myColours, lty=1:3),
       # -- boxplotsund symbol fuer ausreiser und xyplot
                box.dot = list(pch=19, cex=1.2),
                # box.rectangle =list(),
                # box.umbrella = list(),
                plot.symbol=list(pch=1)
               #  dot.symbol=list( )
)
#  windows(8,8)
#  show.settings()
```


### strip  Sonderzeichen + Größe

```{r,fig.height=4, fig.width=6}
# -------------------------------------------------------------------------------
 x1<-rnorm(100);  x2<-gl(2, 50, labels = c("Control", "Treat"))
 y<-(1.5-as.numeric(x2))*x1+rnorm(100)
#windows(7,4)
p1<- xyplot(y~x1|x2,
            xlab = expression(hat(mu)[0]),
            type=(c("p", "r")),
            # - auch mit fontsize=20
            ylab=list(label="Percent of Respondents", cex=2),
            par.strip.text=list(lines=2.5, col=6),
            strip=strip.custom(factor.levels=
                                 expression(
                                   sqrt(G^{1}), sqrt(italic(R)^{1}))))
 print(p1)

```


### MySet

Für  Rmd- Files muss MySet(knit=TRUE) verwendet werden. Referenzlienien sind weiss können aber direkt lattice::trellis.par.set geändert werden.
```
 trellis.par.set(list(
       axis.line = list(col = NA),
       reference.line = list(col = "grey")) )
```

```{r, fig.height=4, fig.width=6}
MySet(knit=TRUE, axis.grid=TRUE)
xyplot(y~x1|x2,
            xlab = expression(hat(mu)[0]),
            type=(c("p", "r"))
            # par.settings = list( axis.line = list(col = NA),
            #                      reference.line = list(col = "grey"))
       )
```



### Boxplot Gruppen

```{r,fig.height=3.4, fig.width=4}
MySet()
bwplot2(tzell ~ factor(lai), hkarz, groups=gruppe, xlab="",
             box.width = 1/4,
             auto.key=list(columns=2)
)
```



### Mittelwerte

```{r,fig.height=4, fig.width=6}

 bwplot(yield ~ site, barley, groups = year,
       panel = function(x, y, groups, subscripts, ...) {
          #  panel.grid(h = -1, v = 0)
           panel.stripplot(x, y, ..., jitter.data = TRUE,
                           groups = groups, subscripts = subscripts)
           panel.superpose(x, y, ..., panel.groups = panel.average,
                           groups = groups, subscripts = subscripts)

            panel.points(x, y, ..., panel.groups = panel.average,
                           groups = groups, subscripts = subscripts)
          #  panel.mean(x, y, ... )
       },
       auto.key = list(points = FALSE, lines = TRUE, columns = 2))

```




### Effect-Plot


```{r, Effectplot_model }
 x1<- rnorm(10); x2<- rnorm(10); x3<-  rnorm(10)
 y1<- x1*2+x2 +rnorm(10); y2<- x1/2+x2 +rnorm(10)

 m1<- lm(y1 ~x1+x2+x3)
 m2<- lm(y2 ~x1+x2)
```

zum Extrahieren der (Lattice) Grafikgibt es zwei werde erstens über allEffects() und zugriff auf das Listenobjekt oder durch direkte Auswahl über effect()

```
  p1 <- plot(allEffects(m1)[[1]])
 p2 <- plot(allEffects(m2)[[1]])
 p3 <- plot(allEffects(m2)[[2]])
 class(p1) <- class(p2) <- class(p3) <-"trellis"
 windows(8,8)
 grid.arrange(p1, p2,p3, ncol=3)
```


```{r, fig.height=3, fig.width=6}
 p1 <- plot(effect("x1", m1) )
 p2 <- plot(effect("x1", m2) )
 p3 <- plot(effect("x2", m2) )

 grid.arrange(p1, p2, p3, ncol=3)
```





### Strips und Keys

```
strip=strip.custom(strip.names=FALSE)
```



```{r}
fit2<-lm(chol0 ~ rrs0 + ak*g + med*g, hyper)
#head(hyper)
```

 Default Einstellung ohne das g (Geschlecht) im Factor-Heading.

```{r, fig.height=5, fig.width=7}
plot(allEffects(fit2), main="",
     factor.names=FALSE
     )

```

 Jetzt mit Multilines    multiline=TRUE mit , z.var=2




```{r, fig.height=6, fig.width=6}
fit2<-lm(chol0 ~ rrs0 + ak*g + med*g, hyper)

# Modifiziert geht nicht mehr plot.efflist <- stp25:::plot.efflist
assignInNamespace("plot.efflist", stp25plot:::plot.efflist, "effects")

plot(allEffects(fit2), main="",
     multiline=TRUE,
     ylab= "HDL-Cholesterin\n[mg/dl]",
     # das geht nicht
     xlab=c("syst. Blutdruck",  "Altersklassen",   "Medikament"),
     key.args=list(x=0.35,y=0.99,
                   corner=c(x=1, y=1),
                   border=0,
                   #geht nicht lines=FALSE Workaround
                   lines=list(col=0), between=-2.05,
                   cex=.7, title = NULL #, cex.title = 1.2

     )
)
```


### Position der Beschriftung

**alternating = FALSE** ergibt beschriftung überall unten.

```
plot(
  effect("g:med", fit2),
  main = "",
  factor.names = FALSE,
  grid = TRUE ,
  alternating = FALSE,
  axes = list(x = list(rotate = 90))
)

plot(
  effect("g:med", fit2),  main = "",
  factor.names = FALSE,
  lines = list(
      multiline = TRUE,
      col = 1:2,
      lwd = 3
  ),
  axes = list(x = list(rotate = 90))
)
```



### Skalen Transformieren


```
     multiline=TRUE mit , z.var=2

 #-- log-Skala
   plot(allEffects(fit2,
        transformation=list(link=log, inverse=exp)))
   APA2(allEffects(fit_lme2), transform=TRUE)
   APA2(allEffects(fit_lme2))
   APA2(allEffects(fit_lme2, transformation=list(link=log, inverse=exp)))

```

### Labels und Xlab ändern


```
library(effects)
library(gridExtra)
A = rnorm(100); B = rnorm(100); C = factor(rep(c("This", "That"), 50))

model = lm(A~B*C)

p1<-plot(ef<-effect("B:C", model), x.var="C")

ef$variables$C$levels <- c("foo", "bar")
levels(ef$x$C) <- c("foo", "bar")
p2<-plot(ef, x.var="C")

grid.arrange(p1,p2)


#ef$variables
#
ef[[1]]$variables$C$levels <- c("foo", "bar")
levels(ef[[1]]$x$C) <- c("foo", "bar")
windows(8,8)
plot(ef, x.var="C")


#-- Modifiziert wegen xlab

plot.efflist<- stp25:::plot.efflist

ef<-allEffects(lm(A~B+C))
  plot(ef, xlab=c("Foo","Bar"))
```



### Alternative zu Effect


```{r, include=FALSE}
library(HH)
library(effects)
data(hotdog, package="HH")
```

```
library(HH)
library(effects)
data(hotdog, package="HH")
```



```{r,fig.height=3.4, fig.width=6}
CpT <- ancovaplot(Sodium ~ Calories + Type,
                  data=hotdog,
                  superpose.panel=TRUE)
CpT

anova(fit<-aov(Sodium ~ Calories*Type, data=hotdog))

plot(allEffects(fit))
```





## cut vs Hmisc::cut2




```{r,fig.height=3.4, fig.width=6}
set.seed(1)
x <- runif(1000, 0, 100)
z <- cut(x, c(10,20,30))
table(z)
#windows(8,5)
par(mfrow=c(1,2))
boxplot(x~z, main="cut")
abline(h=c(10,20,30))
set.seed(1)
x <- runif(1000, 0, 100)
z <- Hmisc::cut2(x, c(10,20,30))
table(z)
boxplot(x~z, main="cut2")
abline(h=c(10,20,30))

```




## Eigene Grafiken

## bARPLOT


## Torte



## Anhang

###Farbpalette

 Diverging palettes (div maxcolors=11)

 palettes  | colorblind |Farbe
 --------- | ---------- | ----
 BrBG | TRUE | braun-gruen
 PiYG | TRUE | violet-gruen
 PRGn | TRUE | violet-gruen
 PuOr | TRUE | braun-violett
 RdBu | TRUE | rot-blau
 RdGy | FALSE | rot-grau
 RdYlBu | TRUE | rot-blau
 RdYlGn | FALSE | rot-gruen
 Spectral | FALSE|  rot-blau

 Qualitative palettes (qual)

palettes|maxcolors|colorblind
------ | ------- | ----------
Accent|8|FALSE
Dark2|8|TRUE
Paired|12|TRUE
Pastel1|9|FALSE
Pastel2|8|FALSE
Set1|9|FALSE
Set2|8|TRUE
Set3|12|FALSE

Sequentialpalettes(maxcolors=9, seq)

palettes|colorblind
------ | ----------
Blues|TRUE
BuGn|TRUE
BuPu|TRUE
GnBu|TRUE
Greens|TRUE
Greys|TRUE
Oranges|TRUE
OrRd|TRUE
PuBu|TRUE
PuBuGn|TRUE
PuRd|TRUE
Purples|TRUE
RdPu|TRUE
Reds|TRUE
YlGn|TRUE
YlGnBu|TRUE
YlOrBr|TRUE
YlOrRd|TRUE
