---
title: "Regressionsanalyse"
subtitle: "Beispiele"
author: "Wolfgang Peter"
date: "`r Sys.Date()`"
output: tint::tintHtml
bibliography: skeleton.bib
link-citations: yes
---

```{r setup, include=FALSE}
library(tint)
require(stpvers)
# invalidate cache when the package version changes
knitr::opts_chunk$set(tidy = FALSE, cache.extra = packageVersion('tint'))
options(htmltools.dir.version = FALSE)
```



# Regressionsanalyse


## Linear Regression
Outcome: kontinuierlich

Assumptions of linear regression: 

Linearität, keie Aussreiser
keine heteroscedasticity multicollinearity and auto-correlation
Fehler sollte normallverteilt mit einem Mittelwert von 0 und constanter Varianz
### Quantile Regression
Quantile regression is the extension of linear regression
```
 lm(Fertility ~ .,data = swiss)
```


## Logistic Regression
glm(Lung.Cancer..Y.~Smoking..X.,data = data, family = “binomial”


## Ridge Regression und Lasso Regression
shrinkage regression, ElasticNet Regression
Both ridge regression and lasso regression are addressed to deal with multicollinearity
Least Absolute Shrinkage and Selection Operator



Principal Component Regression
Partial Least Square Regression
Support Vector Regression

## Poisson Regression

when dependent variable has count data
Negative Binomial Regression
Quasi-Poisson Regression
Cox Regression


## Ordinal Regression
### Logit, Probit und Multinomial Logit Modelle

Outcome:

0/1 => Logit, Probit

glm(y_bin ~ x1 + x2 + x3, family=binomial(link="logit"),

‘Low’, ‘Middle’, ‘High’=>  ordered logit or ordered probit models.
polr(opinion ~ x1 + x2 + x3, data=mydata, Hess=TRUE)
Hess=fuer die Berechnung der SE


Kategorien=> Multinomial logit model
library(nnet)

 multinom(ses2 ~ science + socst + female, data=mydata)



Quelle: https://www.princeton.edu/~otorres/LogitR101.pdf


### Ordinale Daten


 

ordinalen Auswahlvariable (wo die Auswahlkategorien
eine naturliche Anordnung besitzen) und einer kardinalen Auswahlvariable (wo die Anwortkategorien ungeordnet sind).

’proportional odds’ als implizite Annahme im Logit-Mode
proportional odds assumption bedeutet alle Stufen sind gleich



Es existiert noch die Bibliothek VGAM aber ich habe dazu keine APA-Methode.

```
require(VGAM)
 
dat$apply<- ordered(dat$apply)
 
 (fit <- vglm( apply~ pared + institution + gpa, propodds, data = dat))

```


```{r daten, echo=FALSE, message=FALSE, results="hide"}
require(MASS)
require(foreign)
#require(broom)
dat <- read.dta("https://stats.idre.ucla.edu/stat/data/ologit.dta")

dat<- transform(dat,
                
                apply.num = as.numeric(dat$apply),

                pared=factor(pared, 0:1, c("not graduate", "graduate")),
                institution=factor(public, 0:1, c("private","public")))

dat$apply.logistic <- psych::logistic(dat$apply.num) 

dat <- Label(dat,  apply="apply to graduate school",
pared="parental educational status",
public="undergraduate institution",
institution="undergraduate institution",
gpa="student’s grade point average.")


```


Beispiel:  https://stats.idre.ucla.edu/r/dae/ordinal-logistic-regression/


```{r tab-demogr, echo=FALSE, results='asis'}
dat %>% Tabelle2( apply, pared, institution,  gpa)
 
```



```{r tab-reg-lm, echo=FALSE, results='asis'}

fit_lm <- lm(apply.num ~ pared + institution + gpa, data = dat )
fit_poisson <- glm(apply.num ~ pared + institution + gpa, data = dat, family = poisson)
fit_logistic <- lm(apply.logistic ~ pared + institution + gpa, data = dat )
fit_polr <- polr(apply ~ pared + institution + gpa, data = dat )
 
APA_Table(fit_lm,fit_logistic,fit_poisson, fit_polr,
          names= c("OLS","OLS logistic", "Poisson",  "polr"),
                   type="long", caption="vergleich verschiedener Modell")
```

 
 
 
 
 
 
 
```{r tab-reg-orl, echo=FALSE, results='asis'}
 fit_polr_logistic <- update(fit_polr,  Hess = TRUE) 
fit_polr_probit <- update(fit_polr,method =  "probit" ,  Hess = TRUE) 
fit_polr_loglog <-update(fit_polr, method="loglog",  Hess = TRUE) 
 
APA_Table(#fit_polr,
          fit_polr_logistic,
          fit_polr_probit ,
          fit_polr_loglog ,
          names= c(#"fit_polr",
                   "logistic", "probit", "loglog"),
          type="long")


```

```{r tab-reg-logistic, echo=FALSE, results='asis'}

APA2(fit_polr_logistic)


```



```{r}

APA(fit_polr_logistic)
round(R2(fit_polr_logistic),2)

```
 
 
### COX

Art der Problemstellung
 + Die zu erklaerende Variable y ist eine Verweildauer T (ein time to event), z.B.
 
  Bio-Medizin: Dauer bis zum Tod , zur Gesundung, zum Krankheitsausbruch, ...
  
  Okonomie : Dauer der Arbeitslosigkeit, des Streiks, bis zum Eintritt des Versicherungsfalls, Ausfall der Maschine, Ausfall des Unternehmens, Rating-Upgrade, ...

 Demographie, Soziologie: Dauer bis zur Heirat, zur Geburt, zur Scheidung, zur Migration, zum Terroranschlag ...
 
### Tobit
 
 qUELLE.https://www.uni-marburg.de/fb02/statistik/studium/vorl/mikoeko/tobit1.pdf
 Mit einem Tobit-I Regressionsmodell adressiert man eine Intervall-Zensierung in der erkl¨arten
Variable y, im Standardfall eine Linkszensierung bei y = 0. (Beispiel: y = w¨ochentliche
Arbeitszeit von Arbeitnehmern; sie ist = 0 fur Arbeitslose.) Man hat dabei gewissermaßen ¨
eine Mischung aus linearer und bin¨arer Regression:
 
```{r}
require(AER)
data("Affairs")
fm.tobit <- tobit(affairs ~ age + yearsmarried + religiousness + occupation + rating,
                  data = Affairs, x=TRUE)
#summary(fm.tobit)
APA_Table(fm.tobit, type="long")
```
 
 
 

```{r bib, include=FALSE}
# create a bib file for the R packages used in this document
knitr::write_bib(c('base', 'rmarkdown'), file = 'skeleton.bib')
```
